【裁判字號】    92,訴,374
【裁判日期】    920624
【裁判案由】    給付借款
【裁判全文】
臺灣嘉義地方法院民事判決  九十二年度訴字第三七四號
    原      告  高新商業銀行股份有限公司
    法定代理人  丁○○
    訴訟代理人  乙○○
                丙○○
    被      告  甲○○
右列當事人間請求給付借款事件，本院判決如左：
    主    文
被告應給付原告新台幣（下同）壹佰貳拾柒萬伍仟陸佰玖拾捌元，以及從民國九十二
年三月二十八日開始，一直到清償日為止，按照年息百分之八．一計算的利息；另從
九十二年四月二十八日開始，逾期在六個月內清償，按前述利率加計百分之十違約金
，逾期超過六個月清償，按前述利率加計百分之二十違約金，被告應給付原告。
本案訴訟費用由被告負擔。
本件判決在原告以肆拾貳萬伍仟參佰元提供擔保後，可以假執行。
    事實及理由
壹、原告主張：
  一、被告在民國八十八年七月三十日向原告借款三百萬元，借款期限至一０八年七
      月三十日，雙方約定利息為年息百分之八．一，借款人逾期清償時，違約金的
      計算方式為逾期在六個月清償內者，按約定利率加計百分之十，逾期超過六個
      月清償的部分，則按約定利率加計百分之二十。若借款人未按時繳納本息，依
      照借據第五條第二款約定，借款人喪失期限利益，全部借款視同到期。
      被告因未按時繳息還款，原告聲請拍賣被告所抵押不動產，取得分配金額一百
      八十二萬八千六百十六元，被告尚欠原告一百二十七萬五千六百九十八元。於
      是，原告根據借款契約法律關係提起本件訴訟，請求如主文第一項所記載的聲
      明，並願提供擔保請求准為假執行宣告。
  二、提出借據、本院九十年度執字第二九二八號分配表各一份（均是影本），作為
      證明。
貳、被告經過本院合法通知，無正當理由，未向本院請假，而沒有在言詞辯論期日，
    到場陳述意見，同時，本案沒有民事訴訟法第三百八十六條所規定的情形出現（
    請看附錄法條），因此，本院依照原告聲請，由原告單獨辯論而直接判決。
參、本院判斷：
  一、原告主張的事實，有原告提出借據、本院分配表各一份附卷證明。被告經過本
      院合法通知，沒有正當理由，而未到庭陳述意見，依照民事訴訟法第二八０條
      第一項前段、第三項前段規定：「當事人對於他造主張之事實，於言詞辯論時
      不爭執者，視同自認。當事人對於他造主張之事實，已於相當時期受合法之通
      知，而於言詞辯論期日不到場，亦未提出準備書狀爭執者，準用第一項之規定
      」，所以，原告的主張可以認定真實而被本院採信。
  二、被告未按時還款，依據授信約定書第五條第一款約定，全部借款視同到期，因
      此，原告根據借款契約法律關係，請求被告給付主文第一項所記載的金額、遲
      延利息及違約金，具有法律上理由，應該准許。
肆、原告表示願意提供擔保，聲請本院准許假執行宣告。原告勝訴，依照民事訴訟法
    第三九０條第二項規定（請看附錄法條），本院宣告；本件判決在原告以四十二
    萬五千三百元提供擔保後，可以假執行。
伍、訴訟費用負擔的依據，依照民事訴訟法第七十八條，判決如主文。
中      華      民      國      九十二    年      六    月      二十四  日
                                  臺灣嘉義地方法院民事第二庭
                                      法  官  甘  大  空
右為正本係照原本作成
如對本判決上訴應於送達後二十日內向本院提出上訴狀
中      華      民      國      九十二    年      六    月      二十四  日
                                      書記官  蕭  琪  男
~F0~
~T40~
附錄法條：
民事訴訟法第三八六條：「有左列各款情形之一者，法院應以裁定駁回前條聲請，並
延展辯論期日：
一  不到場之當事人未於相當時期受合法之通知者。
二  當事人之不到場，可認為係因天災或其他不可避之事故者。
三  到場之當事人於法院應依職權調查之事項，不能為必要之證明者。
四  到場之當事人所提出之聲明、事實或證據，未於相當時期通知他造者。」
民事訴訟法第三九０條第二項：
「原告陳明在執行前可供擔保而聲請宣告假執行者，雖無前項釋明，法院應定相當之
擔保額，宣告供擔保後，得為假執行。」


司法院資訊處製作；財團法人民間司法改革基金會備份。
